最高法院刑事判決　　　　　　　　　 111年度台上字第1318號
上　訴　人　尚宥丞
 
 
選任辯護人　吳　俁律師
上列上訴人因違反毒品危害防制條例案件，不服臺灣高等法院高
雄分院中華民國110年11月11日第二審判決（110年度上訴字第46
1號，起訴案號：臺灣高雄地方檢察署109年度偵字第4046、6641
號，109年度毒偵字第902號），提起上訴，本院判決如下：
    主  文
上訴駁回。
    理  由
一、按刑事訴訟法第377 條規定，上訴於第三審法院，非以判決
    違背法令為理由，不得為之。是提起第三審上訴，應以原判
    決違背法令為理由，係屬法定要件。如果上訴理由書狀並未
    依據卷內訴訟資料，具體指摘原判決不適用何種法則或如何
    適用不當，或所指摘原判決違法情事，顯與法律規定得為第
    三審上訴理由之違法情形，不相適合時，均應認其上訴為違
    背法律上之程式，予以駁回。
二、本件原判決維持第一審關於論處上訴人尚宥丞犯販賣第二級
    毒品2 罪刑部分之判決，駁回上訴人此部分在第二審之上訴
    ，已載敘所憑之證據及理由。所為論斷，尚無悖於論理法則
    與經驗法則，且有卷內證據資料可資覆按。
三、按刑罰之量定，係屬事實審法院得依職權裁量之事項，倘以
    被告之責任為基礎，審酌刑法第57條各款所列事項而為刑之
    量定，若未逾越法定刑度，亦未濫用其權限，即無違法。另
    刑法第59條之酌量減輕其刑，必於犯罪之情狀，在客觀上足
    以引起一般人之同情，認為即予宣告法定最低度刑，猶嫌過
    重者，始有其適用，且被告犯罪之情狀是否顯可憫恕，而得
    依該項規定酌量減輕其刑，亦屬事實審法院之職權，除其裁
    量權之行使，明顯違反比例原則外，即不得以法院未適用上
    開寬典，即指摘為違法。查原判決已說明第一審判決以上訴
    人在偵查及審理中均自白，而依修正前毒品危害防制條例（
    下稱毒品條例）第17條第2 項規定予以減輕其刑後，以上訴
    人之責任為基礎，依刑法第57條各款規定之量刑事由，審酌
    上訴人曾因施用第二級毒品經法院判處罪刑確定，明知毒品
    之危害仍無視禁令，販賣第二級毒品甲基安非他命，助長毒
    品之危害，應予非難，但念其在犯後已坦承犯行，兼衡其販
    賣毒品之金額非鉅，暨其素行、自陳之智識程度及經濟、生
    活等一切情狀，而為刑之量定，並就所犯前開2 罪定其應執
    行刑為有期徒刑5年6月，核未逾越法定範圍，復無濫用刑罰
    裁量職權情事；另敘明本案並無積極事證，可認上訴人犯罪
    情節有何顯可憫恕，縱量處法定最低度刑猶嫌過重之情輕法
    重情事，即無適用刑法第59條予以酌減其刑之理由等旨，認
    屬妥適而予維持。核其刑罰之量定及說明，既未逾越前揭經
    依法減輕其刑後之法定刑度，亦無濫用其刑罰裁量權限或違
    反比例原則情事，核屬原審量刑職權之適法行使，自不容任
    意指為違法。
四、上訴意旨置原判決之論述於不顧，仍謂：原判決漏未考量伊
    於偵、審中均坦承犯行，簡省司法資源甚鉅，更提供毒品上
    游許嘉和、邱崇銘，供檢、警查獲該2 人販賣毒品，而有效
    杜絕毒品氾濫，足見伊真誠悔悟，雖難稱有功，然可見有補
    過並向善之犯後態度，堪為量刑之考量，應獲最高幅度之減
    輕。再伊孤身一人至臺中工作而舉目無親，於異地受王心禹
    照顧而生情愫，為博取好感而協助其找尋購毒管道及價購寄
    送、交付毒品，販毒對象僅該1 名已染毒品者，未致生毒品
    擴散之危害。原審量刑顯未依刑法第57條各款事由逐一盤點
    ，且未就各款量刑事由進行評估及調查。伊所犯之罪如僅適
    用上開毒品條例第17條第2 項規定減輕其刑，法定最低本刑
    仍為3年6月以上有期徒刑，然伊牟取利益而販賣毒品之對象
    僅有1 人，未對不特定人以廣招徠，所為顯有情堪憫恕之處
    ；伊尚有高齡父母賴伊照料，倘入監服刑，父母將無人照顧
    ，伊家中經濟狀況本已不佳，案發後更係雪上加霜，伊已深
    省，為免父母傷心決定勇於承擔，悔改向上。諸此各情，原
    審仍未予酌減其刑，定應執行刑時亦未考量，期使罰當其罪
    ，符合比例原則，判決顯有適用法則不當之違法云云，係執
    陳詞，對原審量刑職權之適法行使，徒憑己意而為指摘，顯
    與法律規定得為第三審上訴之合法理由，不相適合。又個案
    情節不同，且量刑之主觀、客觀因子亦互異，難以比附援引
    ，上訴人執他案件量刑之結果，指摘原審量刑過重云云，亦
    難認係適法之第三審上訴理由。
五、綜上，應認本件上訴為違背法律上之程式，予以駁回。
據上論結，應依刑事訴訟法第395條前段，判決如主文。
中    華    民    國   111    年    2     月    23    日
                  刑事第五庭審判長法  官  吳  信  銘  
                                  法  官  梁  宏  哲  
                                  法  官  沈  揚  仁  
                                  法  官  蔡  廣  昇  
                                  法  官  何  菁  莪  
本件正本證明與原本無異
                                  書記官
中    華    民    國   111    年    3     月    8     日